【裁判字號】    91,交訴,137
【裁判日期】    920530
【裁判案由】    肇事遺棄罪等
【裁判全文】
臺灣桃園地方法院刑事判決                        九十一年度交訴字第一三七號
    公  訴  人  臺灣桃園地方法院檢察署檢察官
    被      告  丁○○
右列被告因肇事遺棄罪案件，經檢察官聲請簡易判決處刑（九十一年度偵字第四一二
六號），本院改依通常程序審理，判決如左︰
    主  文
丁○○駕駛動力交通工具肇事，致人受傷傷而逃逸，處有期徒刑陸月，如易科罰金，
以參佰原折算壹日，緩刑貳年。
    事  實
一、丁○○於民國九十年十二月六日上午，駕駛車號Ｇ８─２２９８號自小客車，沿
    桃園縣中壢市由桃園往中壢方向行駛，於當日中午十二時三十分許行經中壢市○
    ○路○段ＹＫＫ工廠站牌前，疏未注意其前方停有公車正在上下客人，應隨時採
    取必要之安全措施，貿然起步前行，自公車之右側通過，致其左前車角撞擊丙○
    ○之腳部，丙○○因而跌到在地受有左足及左踝嚴重扭傷等傷害。詎丁○○駕車
    肇事致丙○○受傷後，雖下車查看，並見丙○○疼痛跌倒在地，竟未妥善處理並
    將之送醫急救，反而驅車駛離現場，逃逸無蹤。嗣經現場目擊證人乙○○、甲○
    ○記下車號告知丙○○，由丙○○告知警方後查獲丁○○。
三、案經丙○○訴由桃園縣警察局桃園分局報請台灣桃園地方法院檢察署檢察官偵查
    起訴。
    理  由
一、訊之被告丁○○固不否認於右揭時地駕車撞擊告訴人丙○○，並於丙○○倒地受
    傷後將車駛離現場等情，惟辯稱：因本件車禍是丙○○上下公車不慎撞擊伊之自
    小客車，當日急著帶女兒就醫，且現場有二位學生在場協助，所以才驅車離開云
    云。惟查，右揭事實，業據告訴人丙○○於警偵訊之指述在卷，並經現場目擊證
    人乙○○、甲○○於本院審理中證稱：當天二人考完試搭一路公車要到中壢，在
    ＹＫＫ工廠站牌要下車，二人正要下車時，告訴人丙○○上來，上沒一、二步，
    見到伊二人要下車就再下車，。好像角都還沒有碰到地就被撞倒，發生撞擊後，
    自小客車司機下車和告訴人說話，當時告訴人跌倒在地上，有擦傷但是沒流血，
    由伊二人扶告訴人到人行紅磚道，一轉眼間自小客車駕駛之被告就不見了等語屬
    實。參以被告自承撞擊後告訴人丙○○坐在地上但因急著要帶女兒去天晟醫院看
    病，所以才離開等語，被告既已知悉發生車禍，且告訴人當時跌倒在地無法站立
    ，並向被告稱腳部疼痛，顯然已經造成告訴人受傷，事有輕重緩急，自立即儘速
    將傷者送醫，而非逕自離去，被告所辯，無解其刑責，本件事證明確，被告犯行
    ，堪以認定。
二、和被告所為，係犯刑法第一百八十五條之四之肇事逃逸罪。爰審酌被告素行良好
    ，並無前科，此有台灣高等法院刑事被告全國前案紀錄表在卷可稽，本件肇事逃
    逸雖有不該，惟在事後坦承犯行，並且與告訴人丙○○達成和解，賠償告訴人之
    損害，積極處理善後，告訴人具狀向本院表示不願追究，此有撤回告訴狀影本附
    於偵查卷內可稽，並於本院審理中深表悔悟，犯後態度良好等一切情狀，量處如
    主文所示之刑，並諭知易科罰金之折算標準刑。末查，被告前未曾受有期徒刑以
    上刑之宣告，經此教訓，已經深表悔悟，且係初犯，應已知所警惕而無再犯之虞
    ，本院認所宣告之刑以暫不執行為適當，併予宣告緩刑二年，以啟自新。
三、末查，本件公訴人聲請簡易判決處刑，本院認不宜以簡易程序為之，依刑事訴訟
    法第四百五十二條規定改依通常程序處理。
據上論斷，應依刑事訴訟法第四百五十二條、第二百九十九條第一項前段，刑法第一
百八十五條之四、第四十一條第一項前段、第七十四條第一款，罰金罰鍰提高標準條
例第二條，判決如主文。
本案經檢察官郭靜文到庭執行職務。
中      華      民      國      九十二      年    五    月      三十    日
                                  臺灣桃園地方法院交通法庭
                                      法  官    林  孟  宜
右正本證明與原本無異
如不服本判決書應於送達後十日內向本院提出上訴狀
                                      書記官    □  □  □
中      華      民      國      八十        年    □□    月    □□    日


司法院資訊處製作；財團法人民間司法改革基金會備份。
